---
title: "Exercícios Práticos"
output: pdf_document
---

```{r}
require(wooldridge)
```



# C2


## (i)

```{r}

lwage <- log(wage2$wage)

reg1 <- lm(lwage ~ educ + exper + tenure + married + black + south + urban, data = wage2)

summary(reg1)
```


A diferença percentual entre os salários de negros e não negros é de aproximadamente 18,8\%. Além disso, é estatisticamente significante.

## (ii)

```{r}

exper2 <- (wage2$exper)^2

tenure2 <- (wage2$tenure)^2


reg2 <- lm(lwage ~ educ + exper + tenure + married + black + south + urban + exper2 + tenure2, data = wage2)

r2.ir <- summary(reg2)$r.squared

r2.r <- summary(reg1)$r.squared

F <- (r2.ir - r2.r) / (1 - r2.ir) * (925/2)

F

qf(1-0.2,2,925)
```

## (iii)

```{r}


reg3 <- lm(lwage ~ educ + exper + tenure + married + black + south + urban + black*educ, data = wage2)

summary(reg3)
```

## (iv)

```{r}


reg4 <- lm(lwage ~ educ + exper + tenure + married + black + south + urban, data = wage2)

summary(reg4)
```


# C8

## (i)

O sinal de $\beta_1$ será positivo.

## (ii)


```{r}
reg5 <- lm(approve ~ white, data = loanapp)

summary(reg5)
```

Ele é estatisticamente significante e grande do ponto de vista prático, sendo 20\% mais provável que brancos consigam emprestímo do que não brancos.

## (iii)


```{r}
reg6 <- lm(approve ~ white + hrat + obrat + loanprc + unem + male + married + dep + sch + cosign + chist + pubrec + mortlat1 + mortlat2 + vr, data = loanapp)

summary(reg6)
```

A $dummy$ $white$ continua estatisticamente significante, reduzindo seu peso para 13\%.

## (iv)

```{r}
reg7 <- lm(approve ~ white + hrat + obrat + loanprc + unem + male + married + dep + sch + cosign + chist + pubrec + mortlat1 + mortlat2 + vr + white*obrat, data = loanapp)

summary(reg7)
```
É significativo.

## (v)

Será igual a -0,146 + 0,008*35 = 0,134.


