---
title: "Exercícios Práticos"
output: pdf_document
---
```{r}
require(wooldridge)
```

# C1

## (i)

Espera-se um sinal negativo na variável log(\textit{dist}).

```{r}

lprice <- log(kielmc$price)

ldist <- log(kielmc$dist)


reg1 <- lm(lprice ~ ldist, data = kielmc)

summary(reg1)

```
## (ii)

```{r}


lintst <- log(kielmc$intst)

larea <- log(kielmc$area)

lland <- log(kielmc$land)
             

reg2 <- lm(price ~ ldist + lintst + larea + lland + rooms + baths + age, data = kielmc)

summary(reg2)


```
Os resultados conflitantes podem ser explicados pela colinearidade entre as variáveis independentes.

## (iii)

```{r}


lintst2 <- lintst^2
             

reg3 <- lm(price ~ ldist + lintst + larea + lland + rooms + baths + age + lintst2, data = kielmc)

summary(reg3)


```
Agora os resultados se mostraram estatísticamente significantes, e a forma funcional quadrática da variável distância da casa até a rodovia interestadual se mostrou correlacionada com a variável \textit{dist}, se mostrando nessa última regressão.

## (iv)


```{r}


ldist2 <- ldist^2
             

reg4 <- lm(price ~ ldist + lintst + larea + lland + rooms + baths + age + lintst2 + ldist2, data = kielmc)

summary(reg4)


```

Não se mostrou significativo.

# C2

## (i)

```{r}

lwage <- log(wage1$wage)

exper2 <- (wage1$exper)^2

reg5 <- lm(lwage ~ educ + exper + exper2, data = wage1)

summary(reg5)

```

## (ii)

Sim, é significante a nível de 1\%.

## (iii)




```{r}
x <- mean(wage1$exper)

x
```

O retorno esperado para o quinto ano de experiência é de aproximadamente 6\%. Já com vinte anos é de 3,5\%.

## (iv)

O valor no qual acréscimos marginals passam a diminuir \textit{log(wage)} é de 11,21 (basta calcular a derivada de $wage$ em relação a $exper$ e igualar a zero).





