---
title: "Exercícios Práticos"
output: pdf_document
---

```{r}
require(wooldridge)
require(tidyverse)
```

# C1

## (i)

O $\beta_1$ nesse caso significa o quanto variações percentuais nos gastos de campanha no candidato A impactam no voto do próprio candidato.

## (ii)

\begin{center}
$H_0 : \beta_1 - \beta_2 = 0$\\
$H_1 : \beta_1 - \beta_2 \not= 0$\\
\end{center}


## (iii)

```{r}
reg1 <- lm(voteA ~ log(expendA) + log(expendB) + prtystrA, data = vote1)

summary(reg1)
```

## (iv)

$voteA = \beta_0 + \beta_1 log(expendA) + \beta_2 log(expendB) + \beta_3 prtystrA + \beta_2 log(expendA) - \beta_2log(expendA)$\\

$voteA = \beta_0 + (\beta_1 - \beta_2)log(expendA) + \beta_2log(expendB*expendA) + \beta_3prtystrA$\\


\begin{center}
$H_0 : \theta_1 = 0$\\
$H_1 : \theta_1 \not= 0$
\end{center}

```{r}
aminusb <- log(vote1$expendA / vote1$expendB)

ab <- log (vote1$expendB * vote1$expendA)

reg2 <- lm(voteA ~ aminusb + ab + prtystrA, data = vote1)

summary(reg2)

```

# C8

## (i)

Os dados desse exercício possuem o nome de "k401ksubs".\\


```{r}

table(k401ksubs$fsize) # IRÁ MOSTRAR QUANTAS RESIDÊNCIAS COM UMA PESSOA

fsize1 <- filter(k401ksubs, fsize == 1)


```


## (ii)

```{r}

reg3 <- lm(nettfa ~ inc + age, data = fsize1)

summary(reg3)

```



